# 请教陈版，关于票据贴现的财务费用

提问人：lanmeng1234 时间：2016-05-06 10:54:25
请教陈版，母公司A开具银票给子公司B，B拿去银行贴现后将资金转回给母公司A使用，请问该笔票据贴现的财务费用是应当在B公司账面体现？还是确认一笔对A公司的其他应收款？最好能给出对应的会计准则或规定，谢谢！

回答人：chenyiwei
这个问题在A的合并报表层面是没有重大争议的，就是将所获得的融资净额在合并报表层面确认一项短期借款。 就A和B各自的个别报表而言，个人理解比较合理的做法是： 1 、如果B所贴现的是银行承兑汇票，到期被拒付和追索的可能性可以忽略不计，因而终止确认了该应收票据的，则可以认为B只是过手，实质上是A向银行借款，实际使用该借款资金的也是A，这样利息支出应确认在A，B不确认利息支出。这种做法也与B贴现银行承兑汇票时可以终止确认的做法一致。 2 、如果B所贴现的是商业承兑汇票，到期拒付和被追索的可能性并非不重大，因而在B自身账面上没有终止确认应收票据的，则B自身账面上就应确认利息支出，同时将A支付的利息确认为利息收入。同样A自身报表中也应确认利息支出。

提问人：lanmeng1234 时间：2016-05-07 09:15:38
B公司贴现的为银行承兑汇票，但银行享有出票人到期不付款向B公司追索的权力，所以审计公司同时调增了应收票据与短期借款。
那么由于B公司确认了一笔短期借款，其账面上也应确认对应的财务费用。不知道理解对不对？

回答人：chenyiwei
由信用较好的大银行承兑的银行承兑汇票的贴现一般不确认短期借款，如果确认短期借款的，则B的报表上应确认贴现借款的利息支出以及提供资金给关联方的利息收入。